【裁判字號】    90,易,1019
【裁判日期】    900724
【裁判案由】    違反就業服務法
【裁判全文】
臺灣彰化地方法院刑事判決                          九十年度易字第一一九號
    公  訴  人  臺灣彰化地方法院檢察署檢察官
    被      告  甲○○
右列被告因違反就業服務法案件，經檢察官提起公訴（九十年度偵字第二四四一號）
，本院判決如左：
    主    文
甲○○違反雇主不得聘僱未經許可之外國人之規定，其聘僱人數為二人，科罰金新台
幣捌萬元，如易服勞役，以新台幣玖佰元即銀元佰元折算壹日。
    事      實
一、甲○○係設於彰化縣彰化市○○里○○路四八九巷三號久順工業社負責人，其明
    知外國人未經許可，不得在本國工作，竟自民國九十年一月二十九日起，以每日
    新台幣五、六百元之代價，非法聘僱二名未經工作許可之持一般護照入境之尼泊
    爾國籍之外國人ＢＵＤＨＡＴＨＯＫ  ＩＳＵＲＥＮＤＡＲＡ  ＫＵＭＡＲ（居
    留期限：八十七年六月十六日）、ＳＩＫＲＡＫＡＲ  ＲＡＪＵ  ＲＡＴＮＡ（
    居留期限：八十九年七月十四日），至上址工廠內從事五金加工廠工作，迄九十
    年二月一日，為警在該工廠內查獲該尼泊爾籍之外國人正從事五金加工之工作，
    始查悉上情。
二、案經彰化縣警察局北斗分局報請台灣彰化地方法院檢察署檢察官偵查起訴。
    理      由
一、訊據被告固不否認有聘僱二名尼泊爾籍之外國人，惟矢口否認涉有右揭犯行，辯
    稱：伊以為是原住民云云。經查：右揭事實業據前開二名外國人於警訊中供述屬
    實，復有外僑入出境資料查詢表二紙、考勤表二張及工作現場照片二紙附卷可稽
    。再觀諸該二名外國人相片所示外型、語言、風俗民情，與我國原住民均有所差
    異，且二人均係透過不詳姓名之尼泊爾國籍朋友之介紹，始至被告工廠工作，且
    其中ＳＩＫＲＡＫＡＲ  ＲＡＪＵ  ＲＡＴＮＡ無法以中文溝通，此觀警訊筆錄
    需透過翻譯製作筆錄可知，足見被告辯稱以為是原住民云云，係屬卸責之詞，不
    足採信。本件事證已臻明確，被告犯行至堪認定。
二、按雇主不得聘僱未經許可之外國人，就業服務法第五十三條第一款定有明文。核
    被告所為，係違反同法第五十三條第一款之規定，其聘僱人數為二人，應依同法
    第五十八條第一項後段之規定論處。次按就業服務法第五十八條第一項前段及後
    段，分別就違反該法規定聘僱、留用未獲許可等情之外國人一人或二人以上，處
    以不同之法定刑度，係考量外國人之人數多寡，於行政管理之危害性不同，是同
    一時間聘僱或留用二人以上之外國人，仍不論以連續犯，僅成立單純一罪，公訴
    意旨認應成立連續犯，尚有未洽。爰審酌被告智識程度、犯罪手段、目的、僱用
    外國人之人數、日數、所生損害等一切情狀，量處如主文所示之刑，併諭知易服
    勞役之折算標準。
據上論斷，應依刑事訴訟法第二百九十九條第一項前段，就業服務法第五十八條第一
項後段，刑法第十一條前段、第四十二條第二項，罰金罰鍰提高標準條例第二條，現
行法規所定貨幣單位折算新台幣條例第二條，判決如主文。
本案經檢察官郭棋湧到庭執行職務。
中      華      民      國    九十      年      七      月    二十四    日
                                臺灣彰化地方法院刑事第二庭
                                    法      官  李  水  源
右正本証明與原本無異。
如不服本判決，應於判決送達後十日內向本院提出上訴狀( 須附繕本 )。
                                    法院書記官  廖  建  興
中      華      民      國    九十      年      七月    三十一    日
附錄本案論罪科刑法條：
就業服務法第五十八條
違反第五十三條第一款、第二款或第三款規定，其聘僱或留用人數為一人者，處六月
以下有期徒刑、拘役或科或併科新臺幣九萬元以下罰金；其聘僱或留用人數為二人以
上者，處三年以下有期徒刑、拘役或科或併科新臺幣三十萬元以下罰金。
法人之代表人、法人或自然人之代理、受雇人或其他從業人員，因執行業務犯前項之
罪者，除處罰其行為人外，對該法人或自然人亦科以前項之罰金。
就業服務法第五十三條
雇主不得有左列行為：
一、聘僱或留用未經許可或許可失效之外國人。
二、以本人名義聘僱外國人為他人工作。
三、未經許可聘僱或留用他人所申請聘僱之外國人。
四、指派所聘僱之外國人從事申請許可以外之工作。
一、聘僱或留用未經許可或許可失效之外國人。
二、以本人名義聘僱外國人為他人工作。
三、未經許可聘僱或留用他人所申請聘僱之外國人。
四、指派所聘僱之外國人從事申請許可以外之工作。


司法院資訊處製作；財團法人民間司法改革基金會備份。
